【裁判字號】    99,交抗,1019
【裁判日期】    991124
【裁判案由】    聲明異議
【裁判全文】
臺灣高等法院臺中分院刑事裁定        99年度交抗字第1019號
抗  告  人
即受處分人  賴文欽
上列抗告人因違反道路交通管理處罰條例聲明異議案件，不服臺
灣臺中地方法院中華民國99年10月15日裁定（99年度交聲字第37
40號），提起抗告，本院裁定如下：
    主  文
抗告駁回。
    理  由
一、原裁定意旨略以：異議人即受處分人賴文欽於民國99年7月7
    日20時50分許，駕駛車牌號碼M3-4058 號自用小客車，在國
    道三號南下334.8公里處，因「速限110公里，經雷達（射）
    測定行速為124 公里，超速14公里」之違規，經國道公路警
    察局第八警察隊白河分隊員警以違反道路交通管理處罰條例
    第33條第1項第1款規定之行為，而以公警局交字第ZHB11564
    6 號舉發違反道路交通管理事件通知單逕行製單舉發等情，
    有國道公路警察局第八警察隊舉發違反道路交通管理事件通
    知單暨違規採證照片、交通部公路總局臺中區監理所裁決書
    各乙紙在卷可稽。異議人雖以伊駕駛車牌號碼M3-4058 號自
    用小客車1 年來回臺中到美濃數十次，沿路有數十支測速照
    相機，伊一向上高速公路就以時速120 公里之速度定速行駛
    ，若有超速，超速罰單應不只1 張，應有很多張才對，可見
    其他測速器都正確，只有舉發違規地點即334.8 公里處該支
    移動式測速器誤差過大，才會測出本次超速行駛等語置辯。
    惟本件警方舉發違規所使用之廠牌GATSOMETER，編號MO-000
    0000號雷達測速自動照相機，係於車輛行駛中進入偵測範圍
    時即自動偵測，測獲違規超速車輛時，測速照相機即自動照
    相，其誤差值及精準度均在「度量衡器實施規範」檢測範圍
    內，該儀器每年均送檢驗並由經濟部標準檢驗局檢驗合格，
    檢定合格單號碼為MOGA0000000A、MOGA0000000B，有效期限
    自98年9月10日起至99年9月30日止等情，有內政部警政署國
    道公路警察局第八警察隊99年9月1日公警八交字第09908711
    00號函暨所附具之經濟部標準檢驗局雷達測速儀檢定合格證
    書影本乙份附卷可稽；再本件使用之測速器之誤差值為何乙
    節，參諸經濟部標準檢驗局訂定之「雷達測速儀檢定檢查技
    術規範」第3.8節（5）規定，關於雷達測速儀之各項檢定公
    差，其中速率偵測之準確度為：「不大於1km/h ，或不大於
    2km/h（當速率在150km/h以上時）」。則本件經雷達測速儀
    測得之時速為124公里，是該次測速之誤差值為正負1公里；
    而以行車時速124公里，縱使扣除誤差值1公里，受處分人所
    有之上開車輛仍超過時速110 公里之速限，是受處分人前揭
    所辯，尚無足採認。綜上所述，本件受處分人所有之前開車
    輛，於上揭時間、地點有超速達時速110 公里以上之違規，
    原處分機關依道路交通管理處罰條例第33條第1項第1款及第
    63條第1項第1款之規定，裁處罰鍰3000元整，並記違規點數
    1 點，核無違誤，異議人聲明異議，為無理由，應予駁回等
    語。
二、抗告意旨略以：測速儀器送交標檢局，檢測、校正正確後才
    發給合格證書，校正值之多或少，才能作為超速與否之認定
    ，不應以校正以後之檢驗合格證書，認定本車超速行駛。抗
    告人會於99年10月以後聲明異議，即是因編號MO-0000000號
    雷達測速自動照相機，應於99年9 月30日前送交檢定。請法
    官調閱該測速器於標檢局的校正報告，再依儀器的校正值多
    少裁定抗告人的車輛是否定速行駛，並無故意超速違規之意
    ，爰依法提起抗告，請求撤銷原裁定等語。
三、按汽車行駛高速公路，應依速限標誌指示；汽車行駛於高速
    公路、快速公路或設站管制之道路，不遵使用限制、禁止、
    行車管制及管理事項之管制規則，而有行車速度超過規定之
    最高速限或低於規定之最低速限之行為者，處汽車駕駛人30
    00元以上6000元以下罰鍰；汽車駕駛人有第33條第1 項情形
    者，除依原條款處罰鍰外，並予記違規點數1 點，高速公路
    及快速公路交通管制規則第5條第1項前段、道路交通管理處
    罰條例第33條第1項第1款、第63條第1項第1款分別定有明文
    。次按汽車駕駛人之行為有經以科學儀器取得證據資料證明
    其行為違規之情形，當場不能或不宜攔截製單舉發者，得逕
    行舉發；該項逕行舉發，應記明車輛牌照號碼、車型等可資
    辨明之資料，以汽車所有人為被通知人製單舉發，道路交通
    管理處罰條例第7條之2第1項第7款、第4項亦定有明文。
四、經查：抗告人所有之車牌號碼M3-4058 號自用小客車，於99
    年7 月7日20時50分許，在國道三號公路南下334.8公里處，
    行車速度達時速124公里，違反該處最高速限時速110公里之
    規定，經科學儀器拍照採證，為國道公路警察局第八警察隊
    白河分隊員警舉發之事實，有內政部警政署國道公路警察局
    舉發違反道路交通管理事件通知單、違規採證照片、交通部
    公路總局臺中區監理所裁決書各一份在卷可稽。而本案係使
    用雷達測速儀器進行違規採證，該儀器（器號MO-0000000號
    ）業經經濟部標準檢驗局於98年9 月10日檢定合格，檢驗有
    效期限至99年9 月30日，檢定合格單號碼為M0GA0000000A、
    M0GA0000000B號，此有經濟部標準檢驗局98年9 月10日雷達
    測速儀檢定合格證書影本一紙在卷可證。又本件使用之測速
    器之誤差值，參諸經濟部標準檢驗局訂定之「雷達測速儀檢
    定檢查技術規範」第3.8節（5）規定，關於雷達測速儀之各
    項檢定公差，其中速率偵測之準確度為：「不大於 1km/h，
    或不大於2km/h（當速率在150km/h以上時）」，已有明確規
    範，故經經濟部標準檢驗局檢定合格之雷達測速儀器，誤差
    值自應在前開技術規範之範圍內。本件測速儀器之合法性及
    適用性均合乎檢驗及使用規範，且該雷達測速器既已於98年
    9 月10日檢定合格，又本件採證時間亦尚在檢驗有效期限內
    ，則該雷達測速器自無重新送驗或者調取誤差校正值資料之
    必要。抗告意旨以該雷達測速儀器應於99年9 月30日前送交
    檢定，並以校正值作為認定抗告人是否超速之標準云云，並
    無理由，應予駁回。又抗告人於原審聲明異議時主張：「我
    一向上高速公路就定速120 公里行駛」等語，且其自行於臺
    中區監間理所交通違規陳述單陳述內容補充摘要欄載明「本
    車定速行駛120km」，若令屬實，則抗告人定速120公里行駛
    之行為，顯然亦已違反該處最高速限時速110 公里之規定，
    抗告人竟仍執陳詞，歷次質疑本件雷達測速儀器有誤差始致
    遭到舉發等語，實不可採。本件事證明確，抗告人確有上開
    行車速度超過規定之最高速限之違規行為，洵堪認定。
五、綜上，原審法院以抗告人確有於前揭時、地，行車速度達時
    速124公里，違反該處最高速限時速110公里之違規行為，認
    原處分機關依道路交通管理處罰條例第33條第1項第1款、第
    63條第1項第1款規定，裁處受處分人罰鍰3000元，並記違規
    點數1 點，並無不當為由，駁回抗告人之異議，經核並無不
    合。從而，抗告意旨仍執陳詞，指摘原裁定不當，為無理由
    ，應予駁回。
六、據上論斷，應依道路交通案件處理辦法第26條，刑事訴訟法
    第412條，裁定如主文。
中    華    民    國    99    年    11    月    24    日
            刑事第三庭  審判長法  官  王  增  瑜
                              法  官  廖  柏  基
                              法  官  唐  光  義
以上正本證明與原本無異。
不得再抗告。
                              書記官  呂  安  茹
中    華    民    國    99    年    11    月    24    日

司法院資訊處製作；財團法人民間司法改革基金會備份。
